臺灣士林地方法院刑事判決　　　　　　　　　　　　　　九十年度易字第五三四號
　　聲　請　人　臺灣士林地方法院檢察署檢察官
　　被　　　告　甲○○
右列被告因竊盜案件，經檢察官聲請簡易判決處刑（八十九年度偵字第一一四四八號
），本院認不宜為簡易判決處刑（九十年度湖簡字第二０六號），改依通常程序審理
，判決如左：
    主  文
甲○○連續踰越門扇，於夜間侵入住宅竊盜，處有期徒刑拾月。
    事  實
一、甲○○意圖為自己不法所有之概括犯意，於民國（下同）八十九年十一月三十日
    凌晨一時許，自未上鎖之氣窗安全設備，攀爬踰越進入丙○○位於台北市○○區
    ○○路一段二五三之四號一樓住處，竊取丙○○所有置於客廳電視機上之ＮＯＫ
    ＩＡ６１５０行動電話一支，得手後即行離去；復於八十九年十二月五日凌晨二
    時許，至台北市○○區○○路一一三巷九十五弄六號一樓丁○○、乙○○住處，
    自該處庭院後門下方破損處鑽入而踰越門扇，進入庭院中再徒手拆卸房屋後面之
    小窗戶，將手伸入該小窗戶打開房屋之後門後侵入住宅，竊取丁○○、乙○○所
    有置於屋內之ＮＯＫＩＡ６６１０手機一支、項鍊二條、金錶一只、戒指三只、
    紀念銅牌一面，甲○○行竊得手離去之際，適丁○○、乙○○返家發覺報警，經
    丁○○、乙○○與其鄰居陳明啟會同警員就近搜尋，於當日凌晨三時三十分許，
    在臺北市○○區○○路一一三巷九十五弄八十號前，因甲○○脖子上及手上分別
    戴有上開竊得贓物之金項鍊乙條及戒指乙只，經乙○○發現始查獲，並由警方當
    場自甲○○身上，查扣得乙○○、丁○○其他失竊財物。
二、案經臺北市政府警察局內湖分局報告臺灣士林地方法院檢察署檢察官偵查聲請簡
    易判決處刑，本院改依通常程序審理。
    理  由
一、訊據被告甲○○，對於右揭犯罪事實均坦承不諱，核與被害人丙○○、乙○○、
    丁○○指訴失竊財物情節相符，且被告為警查獲時，脖子上及手上分別戴有乙○○所有之金項鍊乙條及戒指乙只乙情，並被害人丁○○、乙○○與證人即該二人
    鄰居陳明啟證述明確，此外復有贓物認領保管收據乙紙在卷可稽，足徵被告之自
    白與事實相符，本案事證已臻明確，被告之犯行洵堪認定。
二、核被告行竊丙○○部分，係犯刑法第三百二十一條第一項第一款、第二款踰越安
    全設備、夜間侵入住宅竊盜罪，被告行竊丁○○、乙○○部分，係犯同法條同項
    款之踰越門扇、夜間侵入住宅竊盜罪，其先後二次犯行，時間緊接，犯罪構成要
    件相同，顯係基於概括犯意反覆為之，應依連續犯規定論以連續踰越門扇、夜間
    侵入住宅竊盜一罪，並加重其刑。爰審酌被告之素行、夜間侵入他人住宅行竊、
    對被害人心理造成莫名恐懼，嚴重危害居家之安寧，另審酌其犯罪所生損害、犯
    後坦承犯行，態度尚稱良好等一切情狀，量處如主文所示之刑。
三、臺灣台北地方法院檢察署九十年度偵字第一七五五六號併案意旨略如附件併案意
    旨書所載，認併案部分與本案屬連續犯關係，請求予以併案審理云云。惟查：連
    續犯，係指行為人基於一個概括犯意反覆為數個犯罪行為，且犯同一之罪名，而
    概括犯意係行為人於實施犯罪之初，其主觀上自始即有一預定之計劃，然後就此
    計劃之範圍內反覆實施犯罪行為。至於該計劃中之犯罪次數與犯罪客體之多寡是
    否確定，則非所計。訊據被告固坦承如附件併案意旨所示附表編號三、四之竊盜
    犯行，然矢口否認有同上附表編號一、二之竊盜犯行，辯稱：在警訊中是警察要
    伊承認，但伊確實沒有做這二件云云，是被告既然否認同上附表編號一、二之犯
    行，即難認被告犯本案與上開編號一、二之案件間，主觀上具有概括犯意之連續
    犯關係，且被告於本院審理中自承：「（你在八十九年十二月五日、十一月三十
    日行竊本案二件犯行時，當時有無想到，以後還要再去偷別人的東西？）沒有。
    （當時為何想到要去偷這二家人的東西？）我是路過，看到窗戶沒關，就去做了
    。（你為何又用去偷併案部分的編號三、四？）我看到被害人把東西放到機車內
    ，認為有東西偷，才動手偷的。（何時起意要偷併案部分的編號三、四這二件？
    ）當時看到就想去偷，是看到之後才想要去偷的，之前沒有計畫。（你偷併案部
    分的編號三、四，跟本案起訴的這二件有何關係？）有關係。（是否看到有東西
    可以偷，才臨時起意偷併案的部分？）是的。」（均見本院九十一年七月二日審
    理筆錄），亦可見被告犯本案時，主觀上並無一預定之計劃，就此計劃之範圍內
    反覆實施犯罪行為，即附表編號三、四之犯行，係因事後見有機可乘，始臨時起
    意甚為灼然，況本案與附表編號三、四之犯行，已時隔八月之久，益難認併案部
    分與本案間有何概括犯意之連續犯關係可言，是併案部分與本案無關，應退回由
    檢察官另行偵辦。
據上論斷，應依刑事訴訟法第四百五十二條、第二百九十九條第一項前段，刑法第五
十六條、第三百二十一條第一項第一款、第二款，判決如主文。本案經檢察官楊淑芬
到庭執行職務。
中      華      民      國      九十一    年      七      月  十六      日
                                      臺灣士林地方法院刑事第四庭
                                          法  官  楊  迺  伶
右正本證明與原本無異。
如不服本判決，應於判決送達後十日內，向本院提出上訴狀。
                                          書記官  趙  彩  彤
中      華      民      國      九十一    年      七      月    十七    日
附錄本案論罪科刑法條全文
刑法第三百二十一第一項第三款：
  犯竊盜罪而有左列情形之一者，處六月以上五年以下有期徒刑：
  三、攜帶兇器而犯之者。
